【裁判字號】    98,交訴,116
【裁判日期】    981209
【裁判案由】    公共危險等
【裁判全文】
臺灣臺南地方法院刑事判決             98年度交訴字第116號
公  訴  人  臺灣臺南地方法院檢察署檢察官
被      告  乙○○
上列被告因公共危險等案件，經檢察官提起公訴（98年度偵字第
8793號），被告於準備程序進行中為有罪之陳述，經本院合議庭
裁定由受命法官獨任進行簡式審判程序，判決如下：
    主    文
乙○○因過失傷害人，處有期徒刑肆月；又駕駛動力交通工具肇
事，致人傷而逃逸，累犯，處有期徒刑拾月。應執行有期徒刑壹
年。
    事    實
一、乙○○前因酒後駕車之公共危險案件，經臺灣高雄地方法院
    97年度交簡上字第38號刑事判決判處有期徒刑4月確定，甫
    於民國97年8月27日易科罰金執行完畢，詎仍不知警惕，明
    知其因前開酒後駕車之違規事件，而自97年9月1日起至98年
    8月31日止遭監理機關吊扣駕駛執照，在吊扣駕駛執照期間
    內不得駕駛車輛，竟仍於其吊扣駕駛執照期間之98年4月11
    日晚間11時50分許，駕駛車牌號碼YR-1096號自用小客車，
    沿臺南市○區○○○路二段外側快車道由南往北方向行駛，
    於行駛至中華東路二段與同路段295巷之交岔路口時，原應
    注意車前狀況，並隨時採取必要之安全措施，而依當時情形
    ，並無不能注意之情事，竟疏未注意而貿然前行，適有丁○○（原名蘇獻佑）騎乘車牌號碼CC9-680號重機車（後座搭
    載其妻甲○○）正在同向前方機慢車道上停等紅燈，乙○○
    所駕駛之自小客車右前側乃自後撞擊丁○○上開機車之後側
    ，造成丁○○、甲○○人車倒地，丁○○因此受有腰椎骨折
    之傷害，甲○○則受有頭部挫傷、臀部挫傷、左足挫傷等傷
    害。詎乙○○於駕駛動力交通工具自小客車肇事致丁○○及
    甲○○受傷後，竟未下車查看報警處理或留置現場等待警方
    前往暨繪製現場圖，亦未協同配合將傷者受醫，隨即駕車加
    速逃逸，嗣經警循線追查而知悉上情。
二、案經甲○○訴由臺南市警察局第一分局報請暨丁○○訴請臺
    灣臺南地方法院檢察署檢察官偵查起訴。
    理    由
一、本件係經被告乙○○於準備程序中為有罪之表示，而經本院
    裁定以簡式審判程序加以審理，依刑事訴訟法第273條之2、
    第159條第2項之規定，不適用傳聞法則有關限制證據能力之
    相關規定，合先敘明。
二、訊據被告乙○○對於上揭事實坦承不諱，核與目擊證人卓俊
    諺於警詢中之證述、告訴人甲○○、丁○○於警偵中指述之
    情節相符，並有道路交通事故現場圖、道路交通事故調查報
    告表(一)、(二)各1件、診斷證明書2份、現場及車損照片28張、
    臺南市○○○○○道路交通事故肇事逃逸追查表1紙、臺南
    市警察局舉發違反道路交通管理事件通知單3張、汽車車籍
    查詢資料1份、證號查詢汽車駕駛人資料表1紙在卷可稽。本
    件事證明確，被告犯行洵堪認定。
三、核被告乙○○所為，係犯刑法第185條之4之駕駛動力交通工
    具肇事致人傷而逃逸罪，及第284條第1項前段之過失傷害罪
    。被告一過失行為致告訴人甲○○、丁○○二人受傷，係一
    行為觸犯數罪名，為同種想像競合犯，應依刑法第55條規定
    ，從一過失傷害罪處斷。又被告所犯上開肇事逃逸及過失傷
    害等罪間，罪名不同，犯意各別，應予分論併罰。又被告於
    吊扣駕照期間無照駕駛車輛，並因前開過失而致告訴人丁○○、甲○○二人受有前開所述之傷害，應依道路交通管理處
    罰條例第86條第1項規定加重其刑。查被告前因酒後駕車之
    公共危險案件，經臺灣高雄地方法院判處有期徒刑4月確定
    ，並於97年8月27日易科罰金執行完畢，有臺灣高等法院被
    告前案紀錄表在卷可憑，其於徒刑執行完畢後，五年內故意
    再犯本件肇事逃逸之有期徒刑以上之罪，為累犯，其肇事逃
    逸部分應依刑法第47條第1項規定加重其刑。爰審酌被告明
    知其駕駛執照業經監理機關依法吊扣中，在吊扣駕駛執照期
    間內不得駕駛車輛，竟仍駕駛車輛，並因自己疏未注意車前
    狀況之過失，貿然前行，致撞擊前方正在路口停等紅燈由告
    訴人等所騎乘之機車，使告訴人二人受有前開所述之傷害，
    被告並於明知肇事致人受傷後，竟未下車查看、並停留在現
    場協助處理傷患以及待警前來必要之處理，即逕行駕車逃離
    肇事現場，罔顧告訴人二人之生命安全，以及被告之生活狀
    況、智識程度（高中畢業）、告訴人丁○○、甲○○二人因
    本件車禍所受之傷害程度，及本件被告應負全部過失責任，
    且犯後迄今未與告訴人等達成和解，惟念其於偵審中已知坦
    承認錯，犯後態度尚非惡劣等一切情狀，分別量處如主文所
    示之刑，並定應執行刑，以示懲儆。
據上論斷，應依刑事訴訟法第273條之1第1項、第299條第1項前
段，刑法第185條之4、第284條第1項前段、第47條第1項、第55
條、第51條第5款，道路交通管理處罰條例第86條第1項，刑法施
行法第1條之1，判決如主文。
本案經檢察官丙○○到庭執行職務。
中    華    民    國    98    年    12    月    9     日
                    刑事第十一庭  法  官  張家瑛
以上正本證明與原本無異。
如不服本判決應於收受本判後10日內向本院提出上訴書狀，並應
敘述具體理由。其未敘述上訴理由者，應於上訴期間屆滿後20日
內向本院補提理由書狀（均須按他造當事人之人數附繕本）「切
勿逕送上級法院」。
                                  書記官  李淑惠
中    華    民    國    98    年    12    月    10    日
附錄本判決論罪科刑法條：
刑法第284條第1項前段：
因過失傷害人者，處6月以下有期徒刑、拘役或500元以下罰金。
刑法第185條之4
駕駛動力交通工具肇事，致人死傷而逃逸者，處6月以上5年以下
有期徒刑。


司法院資訊處製作；財團法人民間司法改革基金會備份。
